【裁判字號】    99,訴,177
【裁判日期】    990813
【裁判案由】    違反毒品危害防制條例
【裁判全文】
臺灣嘉義地方法院刑事判決               99年度訴字第177號
公  訴  人  臺灣嘉義地方法院檢察署檢察官
被      告  甲○○
選任辯護人  張蓁騏律師
上列被告因違反毒品危害防制條例案件，經檢察官提起公訴（98
年度偵字第4262號），本院判決如下：
    主  文
甲○○共同販賣第一級毒品，累犯，處有期徒刑拾伍年陸月。未
扣案0000000000號行動電話（含ＳＩＭ卡）壹支，沒
收，如全部或一部不能沒收時，追徵其價額。未扣案販賣第一級
毒品所得新臺幣壹仟元沒收，如全部或一部不能沒收時，以其財
產抵償之。
    犯 罪 事 實
一、甲○○明知海洛因係毒品危害防制條例所規定禁止販賣或持
    有之第一級毒品，仍與丙○○（綽號雞哥，未經起訴）共同
    基於意圖營利販賣第一級毒品之犯意聯絡，以所使用之手機
    門號0000000000號行動電話，與乙○○（綽號阿偉）使用之
    0000000000號行動電話為聯絡工具，於民國九十七年十月二
    十一日晚上九時許，與乙○○聯繫購買海洛因地點後，旋即
    於同日晚上九時十分許，在嘉義市○○路上嘉義交流道下之
    巴士客運站旁，以新臺幣（下同）一千元價格，交付販賣海
    洛因一包予乙○○得手，嗣經警循線查獲。
二、案經嘉義縣警察局移送臺灣嘉義地方法院檢察官偵查起訴。
    理  由
壹、證據能力部分
一、辯護人就證據能力異議：（一）證人乙○○於警詢筆錄時之
    陳述乃被告以外之人於審判外之言詞陳述，無證據能力；（
    二）偵查卷內三則通訊監察譯文，其中九十七年十月二十一
    日二十一時七分四十七秒至同日二十一時八分二十秒（第二
    則譯文）似係被告自言自語，另九十七年十月二十一日二十
    一時十一分三十一秒至同日二十一時十二分十八秒（第三則
    譯文），應係被告當時與案外人丙○○在車上而故示意被告
    甲○○「補啊」，未經勘驗，該第二、三則通訊監察譯文（
    警卷第12頁），應無證據能力，（三）偵查中測謊鑑定書內
    問題並非針對「被告有無販賣海洛因予乙○○」測謊，且測
    謊時間距起訴販賣時間相距經年，又被告曾因心血管疾病門
    診，本件被告病情有影響測謊結果可能，應無證據能力云云
    （本院卷第39至41頁），惟查：（一）證人乙○○警詢筆錄
    時所為之陳述，屬被告以外之人於審判外之言詞陳述，證人
    乙○○經傳喚到庭交互詰問結果，與本院前證述內容部分不
    符，且交易地點與通訊監察譯文內所指高速公路巴士站處內
    容不符，並無較可信之特別情況，又非證明犯罪事實存否所
    必要，依刑事訴訟法第一百五十九條第一項之規定，應無證
    據能力，然其於警詢時所為之陳述，仍得作為彈劾證據使用
    。（二）附表三則與犯罪事實有關之通訊監察譯文三則，係
    警員播放通訊監察錄音光碟，依其聽取內容轉譯作成，為透
    過人之意思活動予以傳達之證據，屬警員審判外之書面陳述
    ，依刑事訴訟法第一百五十九條第一項規定，除法律有規定
    者外，不得作為證據，惟其係合法通訊監察所得，經本院調
    閱本院九十七年聲監字第四二一號、九十七年聲監續字第三
    三二號通訊監察卷宗查明無訛，經本院就嘉義縣警察局九十
    九年三月二十五日函文檢送之通訊監察光碟（本院卷第48頁
    ）勘驗結果，有勘驗筆錄及附件（即本判決附表）可稽（本
    院卷第64至67頁），則警卷內之通訊監察譯文一紙（警卷第
    12頁）既係傳聞證據，就其來源之通訊監察光碟勘驗後已無
    證明犯罪事實存否必要，自無證據能力；但經本院當庭勘驗
    通訊監察光碟結果如附表之通訊監察譯文三則，第一、三則
    譯文內容均經被告承認係其對話內容（本院第64頁），第二
    則譯文雖被告無法確認其親述對話云云；惟經本院向內政部
    警政署刑事警察局函查結果，實係因監察目標即0000000000
    號設定轉接（按：轉接至0000000000號係遠傳電信股份有限
    公司系統門號），監察系統將後續轉接動作視為「接聽」動
    作，故自通話建立開始響鈴時，即進行監察，因此該通「無
    回應」電話監察所得內容應為發話方0000000000號當時之背
    景聲音，此有該局九十九年六月十八日刑通字第09900745
    31號函及附件「證據瀏覽器」畫面說明、及遠傳電信股份有
    限公司行動電話基本資料查詢回覆在卷可佐（本院卷第121
    至125頁、190頁），其第二則通訊監察譯文並無顯不可信情
    形，前揭三則通訊監察譯文又均係為證明犯罪事實存否必要
    ，均有證據能力，併予敘明。（三）內政部警政署刑事警察
    局九十八年九月二十一日刑鑑字第0980130870號測謊鑑定書
    （偵卷第51至70頁），內關於同年月十八日實施測謊鑑定前
    ，業經鑑定人對被告告以權利事項，由被告簽立具結書表明
    自願接受測謊之旨，且測試環境良好，無不當外力干擾，測
    謊儀器運作正常，施測謊鑑定後，並已出具鑑定結果通知書
    ，載明具體之鑑驗方法，檢附鑑定過程之相關資料，是依刑
    事訴訟法第二百零六條第一項、第二百零八條等規定，應有
    證據能力；惟依其所提出之醫院診斷證明書及病歷（本院卷
    第41至43頁），被告經檢查有原發性心肌病變合併充血性心
    臟衰竭，係在九十七年一月二十日入院四日診斷所得，自九
    十七年六月門診後即無於本院追蹤，自其病歷內亦載明自九
    十七年一月二十九日至同年六月十七日治療效果均係「穩定
    進步」，有前開病歷可憑；自最後門診日距九十八年九月十
    八日測謊時已逾一年三月，被告未再因前開檢查結果再因心
    血管疾病接受治療之紀錄，其說明自不足資以認定被告測謊
    時確有高血壓症狀致不適宜測謊之情形；再被告受測前自述
    身體狀況「還好」，經鑑定人測試結果，亦認其身心狀況符
    合測謊條件，至於測謊鑑定題目未直接設定有無「販賣」一
    節，未經辯護人聲請且與前開測謊鑑定書受測題目並無相悖
    ，足徵前揭異議所辯殊無足取；本件測謊鑑定書自具證據能
    力。
二、按被告以外之人於審判外之陳述，雖不符刑事訴訟法第一百
    五十九條之一至第一百五十九條之四之規定，而經當事人於
    審判程序同意作為證據，法院審酌該言詞陳述或書面陳述作
    成時之情況，認為適當者，亦得為證據。當事人、代理人或
    辯護人於法院調查證據時，知有第一百五十九條第一項不得
    為證據之情形，而未於言詞辯論終結前聲明異議者，視為有
    前項之同意，刑事訴訟法第一百五十九條之五定有明文。查
    被告及辯護人對於本件判決認定事實所引用之供述證據，除
    上開異議情形外，未於言詞辯論終結前聲明異議，復經本院
    審酌上開言詞及書面陳述作成時之情況，認無顯不適當之情
    形，且經本院於審理時逐一提示予被告及其辯護人表示意見
    ，故採納上開證據方法，尚無礙於被告於程序上之彈劾詰問
    權利，而認上開證據資料合於刑事訴訟法第一百五十九條之
    五規定，因而均具證據能力。
貳、有罪部分
一、被告矢口否認共同販賣海洛因犯行，辯稱：交付予證人乙○○之毒品係安非他命，且係二人合資向丙○○購買，非與丙○○共同販賣云云，惟查：
（一）被告確有於前揭時、地以前揭行動電話聯絡證人乙○○見
      面後收受其一千元後交付毒品一情，為被告於審理中供述
      不諱（本院卷第 184頁），復經證人乙○○於於九十八年
      六月十六日偵查中結證明確（偵卷第21至23頁），另有00
      00000000號（申設登記為乙○○之妻劉宇軒）及00000000
      00號（申設登記為被告之母林陳麗玉）申設資料、本院九
      十七年聲監字第四二一號、九十七年聲監續字第三三二號
      通訊監察書在卷可憑；復經本院調閱本院九十七年聲監字
      第四二一號、九十七年聲監續字第三三二號通訊監察卷宗
      查明無訛。至於證人乙○○於九十七年十二月十日偵查中
      證稱係在嘉義市民生公園處交易云云，對照附表第一則通
      訊監察譯文對話提及「高速公路腳（台語音）」、「人家
      在坐巴士的這裡。」足徵交付毒品地點應係在嘉義市○○
      路嘉義交流道下之客運站旁較據憑信性，九十七年十二月
      十日就交易地點所為偵查中證述自無足採信，先予敘明。
（二）被告辯稱交付之毒品非海洛因云云，惟證人乙○○收受之
      毒品係海洛因一節，為證人乙○○於偵、審證述前後一致
      ；被告於九十八年九月十八日接受內政部警政署刑事警察
      局測謊鑑定人以熟悉測試法及區域比對法，就測謊之三則
      問題「一、你有沒有在（嘉義縣）北港路巴士站拿海洛因
      給乙○○（阿偉），二、有關本案，你有沒有拿毒品給乙○○，三、有關本案，你有沒有在巴士站拿乙○○的錢」
      被告均答「沒有」，然測試結果均呈「不實反應」，此有
      內政部警政署刑事警察局九十八年九月二十一日刑鑑字第
      0980130870號測謊鑑定書及其附件（偵卷第51至70頁）在
      卷可佐，參以本院就嘉義縣警察局九十九年三月二十五日
      嘉縣警刑偵二字第0990075023號函文檢送之通訊監察光碟
      （本院卷第48頁）勘驗結果，有勘驗筆錄及附件（即本判
      決附表）可稽（本院卷第64至67頁），其中第二則通訊監
      察譯文部分，係證人乙○○撥打至被告使用之行動電話，
      其內容一面有如附表第二則通訊監察譯文內容說話聲（又
      持續有電話應扣後未接時之嘟嘟聲後），最後第三十二秒
      時有「您所撥的電話無回應」之聲音，被告究有無與證人
      乙○○於電話接通後對談一節，經本院向內政部警政署刑
      事警察局函查結果，實係因監察目標即0000000000號設定
      轉接（按：轉接至0000000000號係遠傳電信股份有限公司
      系統門號），監察系統將後續轉接動作視為「接聽」動作
      ，故自通話建立開始響鈴時，即進行監察，因此該通「無
      回應」電話監察所得內容應為發話方0000000000號當時之
      背景聲音，此有該局九十九年六月十八日刑通字第099007
      4531號函及附件「證據瀏覽器」畫面說明、及遠傳電信股
      份有限公司行動電話基本資料查詢回覆在卷可佐（本院卷
      第121至125頁、190頁），則自三則譯文前後撥打電話時
      間接續以觀，第二則通訊監察譯文時仍係處於證人乙○○
      持有0000000000號行動電話時與人交談背景聲無疑，參以
      證人乙○○偵查中結證稱：「號仔」即海洛因（偵卷第21
      頁），審理中結證稱：我忘記第二通電話（按：指第二則
      譯文內容）但我記得我跟甲○○說現在很貴又很少（本院
      卷第134頁）；對照前揭測謊鑑定書、及證人乙○○一再
      證述其有自被告處收受一千元海洛因等證述互核觀之，被
      告當日交付予證人乙○○之毒品確係海洛因一節，當屬無
      疑。
（三）被告辯稱係合資購毒而非販賣交付毒品云云，證人乙○○
      於審理時雖證稱：係與被告各出一千元合資購買海洛因，
      偵查中未提及合資係因意思有誤差云云（本院卷第132頁
      ），惟對照本院勘驗所得如附表之通訊監察譯文第三則（
      本院卷第67頁），內證人乙○○（即Ｂ）對被告（Ａ）對
      談內容「B：阿清，那個這樣人家說不要了，人家說要退
      啦。那說，我就跟你說那都比以前的還少勒。」被告則接
      續表示「我叫他退」，嗣證人乙○○再表示「B：那是要
      退，還是要怎樣？」被告又表示「Ａ：補啊」，則被告對
      證人乙○○因認取得之海洛因數量過少而為補量或退貨之
      要求，能自為決定補或退，顯係居於出賣人地位，倘二人
      係合資購買而與僅居於買受者地位，衡諸一般經驗法則，
      殊能代賣方逕為決定，況證人乙○○於偵查中即明白證述
      ：譯文內容（指警卷所附通訊監察譯文）其向被告買一千
      元海洛因，...其取得海洛因先置於口袋，係騎車一段路
      後始拿出觀看而覺份量過少，乃推說係代友人購買、太少
      人家不要而要求補貨（偵卷第21至22頁），明白表示係被
      告販入毒品，於合資一情全未提及，殊無所謂意思表達有
      「誤差」情形可比；況其就合資金額究係共一千元或各一
      千元（本院卷第132、135頁）先後歧異，其關於合資部分
      之供述憑信性薄弱；且被告係販賣海洛因給證人乙○○，
      並非二人合資向他人購買之偵查中證述，與通訊監察錄音
      之內容相符，應以其在九十八年六月十六日偵查中證述為
      可採，被告於偵查中初稱不認識且未交付毒品予證人乙○○，嗣測謊未通過後未交付毒品予辯稱係合資，證人乙○○嗣後亦翻異前詞，改稱是合資云云，顯係迴護之詞，此
      部分證述尚不足採為有利被告之認定，其販賣海洛因予證
      人乙○○一節，即足認定。
（四）被告辯稱毒品係向丙○○取得，非與其共同販賣云云惟對
      照證人丙○○於審理中證稱：曾與甲○○約在北港路交流
      道...當天係乙○○與甲○○一起來，要向其「車上朋友
      」拿藥（毒品）（本院卷第145、146頁），惟就朋友之姓
      名無法敘明，僅泛稱係水果名云云（本院卷第149、150頁
      ），然衡諸被告目前猶因販賣第二級毒品案件，經臺灣嘉
      義地方法院檢察署檢察官九十八年度偵緝字第一六八號起
      訴由本院九十八年訴字第六二六號案件審理中，有起訴書
      在卷可參，及依辯護人聲請調閱前揭偵審卷宗查核無誤（
      本院卷第35頁），所謂被告以外之「車上朋友」一節，顯
      係證人丙○○圖避此未經起訴之販毒犯行刑責而為虛構人
      物，更與被告供稱係其丙○○直接交予證人乙○○一節不
      符，而無足採信；觀諸被告於接受測謊鑑定時，即以陳述
      書親筆陳述：「乙○○說我賣他毒品的事，是當天打電話
      給我時後，我正和丙○○在一起，他說我要東西我帶丙○○拿毒品到北港路巴士站，阿偉直接跟丙○○拿後，來丙○○回我家丙○○開車載我出去在車上接到電話阿偉說毒
      品太少了，問我要補還是要退，我問丙○○他說要補後來
      又回到原來地方補給他。」有陳述書影本附卷可憑（偵卷
      第47頁），參諸附表通訊監察譯文第三則內證人乙○○（
      即Ｂ）對被告（Ａ）對談內容「B：阿清，那個這樣人家
      說不要了，人家說要退啦。那說，我就跟你說那都比以前
      的還少勒。」被告則接續表示「我叫他退」，被告欲要求
      「他」退之「他」顯係另有與被告共同販賣之第三人；況
      自本院調閱之九十七年聲監續字第三三二號通訊監察卷宗
      內通訊監察譯文觀之，被告於九十七年十二月二十一日前
      之同年月七日至二十日間即多次以0000000000號向丙○○
      聯絡共同販賣毒品予他人之情事，有通訊監察譯文影本在
      卷可稽（本院卷第107至118頁），證人丙○○更於本院證
      稱九十七年十月十九日內通訊監察譯文為其通話內容無誤
      ，其二人間顯有長期分工販毒之情事，佐以前揭證人丙○○虛構被告以外之第三人情事，顯圖飾卸二人共同販賣情
      事，足認被告販賣海洛因予證人乙○○係與丙○○本於犯
      意聯絡而共同分工參與販賣之構成要件行為甚明。
（五）按販賣海洛因價格本無固定，隨供需雙方資力、關係深淺
      、需求數量、貨源充裕與否、販賣者對於資金需求程度，
      及政府查緝態度，據為風險評估而機動調整價格，且販賣
      者從各種價差、量差或係純度謀取利潤，方式或有差異，
      然其圖利之目的，殊無二致，被告與丙○○所為上開販賣
      第一級毒品犯行，雖未查扣所販賣之毒品，而無從察知其
      販賣毒品確實數量與純度，然販賣者可於分裝時，從量差
      或調整純度之高低謀取利潤，故除行為人坦承其買、賣之
      差價或有帳冊扣案可查考外，不能因其未吐實，致無法精
      確計出差額，即否定其有營利之意圖；是由上情以觀，若
      無法從中牟取利潤，其又何需甘冒為警緝獲之風險而花費
      勞力、時間、費用為證人乙○○代買海洛因？是其上開辯
      詞，顯屬卸責之詞，並不足信。故堪認被告販賣海洛因之
      行為，確與丙○○有從中牟取利潤營利之意圖甚明。
（六）承前各節，勾稽以觀，被告與丙○○共同販賣海洛因予證
      人乙○○一節，至為灼然，前開所辯無非臨訟卸責之詞，
      均無足採。本件事證明確，被告犯行即堪認定。
參、論罪科刑部分
一、按「行為後法律有變更者，適用行為時之法律。但行為後之
    法律有利於行為人者，適用最有利於行為人之法律。」刑法
    第二條第一項定有明文。被告行為後，毒品危害防制條例於
    九十八年五月五日經立法院三讀通過修正部分條文，經總統
    於同年五月二十日公布，於公布後六個月即九十八年十一月
    二十日生效施行，修正前毒品危害防制條例第四條第一項之
    販賣第一級毒品罪，法定刑併科罰金新臺幣一千萬元，修正
    後法定刑併科罰金為新臺幣二千萬元，法定刑併科罰金由新
    臺幣一千萬元提高為二千萬元，涉及科刑效果之變更，應有
    刑法第二條第一項新舊法比較之問題，以適用修正前法律較
    有利於行為人。
二、查海洛因屬毒品危害防制條例第二條第二項第一款所列之第
    一級毒品，核被告所為，係犯修正前毒品危害防制條例第四
    條第一項之販賣第一級毒品罪。其因販賣第一級毒品而持有
    毒品之低度行為，為其販賣之高度行為所吸收，不另論罪。
    被告與共犯丙○○間就前開犯行，有犯意聯絡及行為分擔，
    均為共同正犯。又被告前因違反麻醉藥品管理條例之施用麻
    藥及轉讓禁藥案件，經本院八十五年訴字第五六四號判決有
    期徒刑八月、十月，並定應執行刑一年二月確定；復因販賣
    麻醉藥品案件，經本院八十五年訴字第八八二號判決有期徒
    刑六年六月確定，上開三罪並經定應執行刑七年六月確定，
    並於八十六年三月十日開始執行，於八十九年六月十三日假
    釋出監，後因撤銷假釋入監執行殘刑，於九十四年十月二十
    五日執行完畢，有臺灣高等法院被告前案紀錄表在卷可稽，
    其於受徒刑之執行完畢後，五年以內故意再犯本件有期徒刑
    以上之罪，為累犯，法定罰金刑部分應依刑法第四十七條第
    一項規定，加重其刑（死刑、無期徒刑不得加重）。
三、按修正前販賣第一級毒品罪之法定刑為「死刑或無期徒刑；
    處無期徒刑者，得併科新臺幣一千萬元以下罰金」，惟該條
    科以重刑乃考量販毒品與運輸、製造及意圖製造而栽種等易
    於流毒廣泛情形者等相類，而有設特別法嚴禁毒害之宗旨（
    立法理由參照），惟販毒者販賣毒品之原因、動機不一，販
    賣地位或有大、中、小盤甚或偶起意販賣者，販出數量相比
    常有懸殊相異，惟應處之法定刑則僅死刑、無期徒刑之別，
    倘一律無視行為人犯罪情節輕重，均以前揭重度自由刑相繩
    ，於若干諸如販出數量甚少、甚或僅於偶而滿足吸毒者友儕
    間毒癮者等例，與前揭避免流毒廣泛、設特別法以重刑嚴禁
    毒害之立法意旨相較以觀，行為人違法行為之具體惡害程度
    情節輕微而委有顯可憫恕之情狀，應有適用刑法第五十九條
    之規定酌減情狀，期使個案量刑無悖於立法意旨而臻允當。
    查被告犯行僅販售金額一千元價值非鉅之毒品，該次犯罪情
    節尚難與流毒廣泛之情形相類，其犯罪之情狀尚可憫恕，在
    客觀上顯足以引起一般同情，宣告最低度無期徒刑，猶嫌過
    重，爰依刑法第五十九條規定酌減其刑，法定罰金刑部分並
    依例先加後減之。
四、爰審酌被告前犯麻醉藥品管理條例、竊盜罪，其販毒牟利之
    動機、目的，利用電話聯絡手段，依其陳述其為小學畢業之
    智識程度，未婚、無子女、從事資源回收生活狀況，其販賣
    毒品數量對他人身心及社會治安之危害，販賣之次數、所得
    等一切情狀，量處如主文所示之刑。未扣案0000000000 號
    行動電話（含ＳＩＭ卡）一支，係被告所有供販賣第一級毒
    品犯罪所用之物，應依毒品危害防制條例第十九條第一項宣
    告沒收，如全部或一部不能沒收時，追徵其價額（最高法院
    九十九年度第五次刑事庭會議紀錄參照），未扣案之被告販
    賣第一級毒品所得之一千元，係被告與共犯丙○○販賣第一
    級毒品罪所得之財物，應依該條例第十九條第一項規定宣告
    沒收，如全部或一部不能沒收時，並以其財產抵償之。末按
    丙○○與被告雖係共同正犯，然丙○○非本件受判決人，關
    於沒收部分，自不宜在本件主文宣示其等應與被告連帶沒收
    、追徵、抵償之旨。至判決確定後，檢察官應本於共同正犯
    連帶沒收之原則而為執行，乃屬當然，併此敘明（最高法院
    九十八年度台上字第六三二號、第七六一三號判決參照）。
據上論斷，應依刑事訴訟法第二百九十九條第一項前段，毒品危
害防制條例第四條第一項（修正前）、第十九條第一項，刑法第
十一條、第二條第一項、第二十八條、第四十七條第一項、第五
十九條，判決如主文。
本案經檢察官陳昱奉到庭執行職務。
中    華    民    國    99    年    8     月    13    日
                  刑事第五庭   審判長 法  官 蔡廷宜
                                      法  官 曾宏揚
                                      法  官 啟夫
以上正本證明與原本無異。
如不服本判決應於收受判決後10日內向本院提出上訴書狀，並應
敘述具體理由；其未敘述上訴理由者，應於上訴期間屆滿後20日
內向本院補提理由書（均須按他造當事人之人數附繕本）「切勿
逕送上級法院」。
中    華    民    國    99    年    8    月     13    日
                                      書記官 林美足
附錄論罪科刑法條：
毒品危害防制條例第4條第1項（修正前）
製造、運輸、販賣第一級毒品者，處死刑或無期徒刑；處無期徒
刑者，得併科新臺幣1 千萬元以下罰金。
附表：
┌───────────────────────────────────────────────┐
│第一則                                                                                        │
│1.日期時間：97年10月21日21時03分16秒 至21時04分22秒 共1分6秒                                  │
│2.受話人- 0000000000（A）                                                                     │
│  發話人- 0000000000（B）                                                                     │
│3.通話內容                                                                                    │
│A：你在哪裡？                                                                                 │
│B：你在哪裡？                                                                                 │
│A：我在那個，在這邊那個有沒有，人家在坐巴士的這裡。                                           │
│B：現在在哪？哪裡啦？哪裡？                                                                   │
│A：你、你，我怎麼沒看到你？                                                                   │
│B：沒有啦，我現在才剛要到而已。你說哪裡啦？                                                   │
│A：你就直直來（台語音）就對了。                                                               │
│B：哪裡？那你也要跟我說在那裡的一個目標。                                                     │
│A：你就直直來（台語音），快要到高速公路腳（台語音）啦。                                       │
│B：好啦，好。                                                                                 │
├───────────────────────────────────────────────┤
│第二則：                                                                                      │
│1.日期時間：97年10月21日21時07分47秒 至21時08分20秒 共33秒                                    │
│2.監察電話：0000000000（呼叫方向-受話）                                                       │
│  非監察電話：0000000000                                                                      │
│3.內容                                                                                        │
│  第03秒：在家裡吃號仔（台語音）就好。                                                        │
│  第05秒：號仔較貴又較少（台語音）。好。好。                                                  │
│  第07秒：這樣喔。                                                                            │
│  第14秒：暗了啦（台語音）。                                                                  │
│  第15秒：好。                                                                                │
│  第32秒：您所撥的電話無回應。                                                                │
├───────────────────────────────────────────────┤
│第三則                                                                                        │
│1.日期時間：97年10月21日21時11分31秒 至21時12分18秒 共47秒                                    │
│2.受話人- 0000000000（A）                                                                     │
│  發話人- 0000000000（B）                                                                     │
│3.通話內容                                                                                    │
│A：嘿。                                                                                       │
│B：喂。                                                                                       │
│A：嘿。                                                                                       │
│B：阿清，那個這樣人家說不要了，人家說要退啦。那說，我就跟你說那都比以前的還少勒。你。         │
│A：我，好啦。                                                                                 │
│B：不然就說。                                                                                 │
│A：我叫他退。                                                                                 │
│B：不然你就看他們有要補嗎？還是怎樣。                                                         │
│A：好，你現在過來。                                                                           │
│B：啥？                                                                                       │
│A：一樣在剛剛那裡啦。                                                                         │
│B：嘿，怎樣？                                                                                 │
│A：現在馬上過去啦。                                                                           │
│B：那是要退，還是要怎樣？                                                                     │
│A：補啊。                                                                                     │
│B：要補嘛。                                                                                   │
│A：嘿。                                                                                       │
│B：喔，好啦，好。                                                                             │
│                                                                                              │
└───────────────────────────────────────────────┘

司法院資訊處製作；財團法人民間司法改革基金會備份。
